【裁判字號】    98,簡上,1418
【裁判日期】    981231
【裁判案由】    賭博
【裁判全文】
臺灣板橋地方法院刑事判決            98年度簡上字第1418號
上  訴  人
即  被  告  甲○○
上列上訴人即被告因賭博案件，不服本院刑事第二十二庭中華民
國98年10月27日98年度簡字第8466號第一審判決（聲請簡易判決
處刑案號：臺灣板橋地方法院檢察署98年度速偵字第5776號），
提起上訴，本院判決如下：
    主  文
原判決撤銷。
甲○○意圖營利，供給賭博場所，處有期徒刑貳月，如易科罰金
，以新台幣壹仟元折算壹日。緩刑貳年，緩刑期間付保護管束，
，並應向指定之公益團體提供捌拾小時之義務勞務。扣案之抽頭
金新台幣貳佰元、麻將牌壹副、搬風骰壹顆、骰子顆均沒收。
    事  實
一、甲○○基於意圖營利供給賭博場所之犯意，自民國98年9 月
    30日下午1 時30分許起，提供其所有位於臺北縣三峽鎮○○
    路299 巷15弄20號之住處作為賭博場所，邀集李子瑩、黃玲
    玲、陳鳳珠、黃蔡玉滿四人至其住處賭博財物，並提供其所
    有之麻將、骰子、搬風骰子作為賭具（惟甲○○並未參與賭
    博）；而上開四人賭博財物時，約定以新台幣（下同）200
    元為底，1 台50元，彼此輪流坐莊，自摸或胡牌者向輸家收
    取賭金之方式賭博，甲○○則可每圈收取200 元作為抽頭金
    牟利。嗣於同日下午3 時45分許，警方據報前往現場，經徵
    得甲○○之同意後，對該住處執行搜索，當場查獲上情，並
    扣得甲○○所有之麻將1 副、骰子3 粒、搬風骰子1 粒及抽
    頭金200 元。
二、案經臺北縣政府警察局三峽分局報告臺灣板橋地方法院檢察
    署檢察官偵查而聲請簡易判決處刑。
    理  由
一、認定事實部分：
    訊據被告甲○○對於前開時、地之犯罪事實均已坦承不諱，
    核與其於偵查中所供大致相符，亦與證人李子瑩、黃玲玲、
    陳鳳珠、黃蔡玉滿於警詢中所為證稱之情節大致相符，此外
    本件復有現場繪圖1 紙、現場採證照片6 幀在卷為佐及前揭
    麻將1 副、骰子3 粒、搬風骰子1 粒及抽頭金200 元扣案可
    稽。綜上所述，足徵被告之自白核與事實相符，其所為自白
    應可採信，故本件事證已臻明確，被告之犯行應堪認定。
二、論罪部分：
    核被告所為，係犯刑法第268 條前段之意圖營利供給賭博場
    所罪。公訴意旨固認被告所為另構成刑法第268 條後段之意
    圖營利聚眾賭博罪云云。惟按刑法圖利聚眾賭博罪之「聚眾
    賭博」，係指聚集不特定之多數人參與賭博而言；倘僅係聚
    集特定之多數人參與賭博，因非屬聚集不特定之多數人聚賭
    ，自不構成聚眾賭博罪。查本件經查獲之賭客均係被告之友
    人，衡情乃係被告邀集前來賭博，並無其他非受邀前來之不
    特定人參與賭博，此參諸前揭證人四人於警詢中所述及被告
    於警詢、本院審理時所供即明，顯見被告乃係聚集特定之多
    數人參與賭博，並非如同一般職業賭場乃係聚集不特定之多
    數人參與賭博，復查無其他積極證據證明被告有聚集不特定
    人賭博之情形，依上開說明，自不得繩以圖利聚眾賭博罪。
    故聲請意旨此節所認容有誤解，本應為此部分無罪之判決，
    惟聲請意旨認此部分與前開論罪部分有想像競合犯之裁判上
    一罪關係，爰就此部分不另為無罪之諭知。
三、撤銷原審判決之理由：
    原審認本件被告所涉部分事證明確，予以論罪科刑，固非無
    見。惟被告雖有前開論罪之意圖營利供給賭博場所犯行，但
    聲請意旨所指之意圖營利聚眾賭博部分，則尚存有合理之懷
    疑，無法遽認被告該當該部分罪名，業如前述，原審判決均
    予論罪，容有未合。是以被告上訴指摘原審量刑過重云云，
    雖無理由（蓋原審所處刑度已係法定最輕刑度，要無量刑失
    入之問題），但原審判決既有上開可議之處，仍應由本院予
    以撤銷改判。
四、科刑部分：
    本院審酌被告不思依循正軌賺取財物，竟圖以供給賭博場所
    之方式牟取不法，顯然已助長賭博風氣，有礙社會善良風俗
    ，其所為自應受有相當程度之刑事非難；惟另考量被告並無
    任何前科紀錄，此有臺灣高等法院被告前案紀錄表1 份在卷
    可按，素行應非不良，而被告於犯後已能坦承全部犯行，且
    其供給賭博場所雖有不該，但其規模非鉅，時間非長，並未
    獲取暴利，且衡以政府現已核准經營樂透彩，社會情況亦有
    所改變，故是否應全面禁止賭博，並均予以刑法評價非難，
    亦非無斟酌之餘地，兼衡被告之犯罪動機、目的、手法、智
    識程度非高（學歷為小學畢業）、家庭經濟狀況等一切情狀
    ，認尚無逕對被告施以短期自由刑之必要，自可先賦予其適
    當之社會處遇，以期其能有效回歸社會，故上開對被告宣告
    之刑，以暫不執行為適當，爰依刑法第74條第1 項第1 款規
    定，另諭知緩刑2 年；且斟酌其犯罪情節，爰命被告應向指
    定之公益團體提供80小時之義務勞務。倘被告違反上開應行
    負擔之事項且情節重大者，依法其緩刑之宣告仍得由檢察官
    向本院聲請撤銷；又被告應執行刑法第74條第2 項第5 款所
    定事項（即上述義務勞務），爰依刑法第93條第1 項第2 款
    規定，於緩刑期間將被告付保護管束。又扣案之麻將1 副、
    骰子3 粒、搬風骰1 粒係供本件犯罪所用之物，抽頭金200
    元則係本件犯罪所得之物，且均係被告所有，此經被告於本
    院審理時供明在卷，爰分別依刑法第38條第1 項第2 款、第
    3 款規定，均併予宣告沒收。
五、至本件原經本院裁定改依簡式審判程序進行，惟本院嗣又認
    不宜依簡式審判程序進行，復又當庭裁定撤銷而改回通常程
    序進行，併此敘明。
據上論斷，應依刑事訴訟法第455 條之1 第1 項、第3 項、第36
9 條第1 項前段、第364 條、第299 條第1 項前段，刑法第268
條前段、第41條第1 項前段、第74條第1 項第1 款、第2 項第5
款、第3 項、第93條第1 項第2 款、第38條第1 項第2 款、第3
款，刑法施行法第1 條之1 第1 項、第2 項前段，判決如主文。
本案經檢察官陳姿雯到庭執行職務。
中    華    民    國    98    年    12    月    31    日
                  刑事第二十一庭  審判長法  官  陳信旗
                                        法  官  許映鈞
                                        法  官  俞秀美
以上正本證明與原本無異。
本判決不得上訴。
                                        書記官  陳金鳳
中    華    民    國    98    年    12    月    31    日
附錄本判決論罪之法條：
刑法第268 條
意圖營利，供給賭博場所或聚眾賭博者，處3 年以下有期徒刑，
得併科3 千元以下罰金。


司法院資訊處製作；財團法人民間司法改革基金會備份。
